【裁判字號】    92,毒抗,420
【裁判日期】    920610
【裁判案由】    聲請強制戒治
【裁判全文】
臺灣高等法院臺中分院刑事裁定                    九十二年度毒抗字第四二號
    抗  告  人
    即  被  告  甲○○
右列抗告人因聲請強制戒治案件，不服臺灣彰化地方法院中華民國九十二年五月七日
裁定（九十二年度毒聲字第九五三號）提起抗告，本院裁定如左：
    主      文
抗告駁回。
    理      由
一、按施用第一級毒品及第二級毒品之罪，應先將被告送勒戒處所觀察勒戒，經觀察
    勒戒後無繼續施用毒品傾向者，應由檢察官為不起訴之處分，經依該項規定為不
    起訴之處分後，五年內再犯施用毒品之罪，經觀察勒戒後認有繼續施用毒品之傾
    向或三犯以上者，應由檢察官聲請法院裁定先令入戒治處所施以強制戒治，毒品
    危害防制條例第二十條第一項、第二項、第三項定有明文。原審以抗告人即被告
    （以下簡稱惟被告）甲○○前因施用毒品案件，經裁定送觀察、勒戒後，認無繼
    續施用毒品之傾向，由臺灣彰化地方法院檢察署檢察官於民國（下同）八十八年
    一月五日，以八十七年度偵字第一一四三九號為不起訴處分確定後，又因施用第
    一、二級毒品案件，再經強制戒治期滿，其施用第一級毒品海洛因之部分，經原
    審於八十八年十一月三十日，以八十八年度訴字第七三三號判處有期徒刑六月；
    另其連續施用第二級毒品安非他命之部分，則經原審於八十八年十二月二十一日
    ，以八十八年度員簡字第四○○號判決判處有期徒刑四月，應執行有期徒刑九月
    ，於九十年九月九日因縮短刑期執畢出監。惟其仍不知悔改，復又因連續施用第
    二級毒品甲基安非他命案件，為原審於九十年十一月十八日以九十年度易字第一
    二○七號刑事判決判處有期徒刑八月確定，並入監服刑，後因假釋出獄，並交付
    保護管束（保護管束期間至九十二年五月十六日屆滿）。詎被告仍不知悔改，又
    於九十二年三月二十五日或其前四日內之某時點，在不詳處所，以不詳方式施用
    第二級毒品安非他命一次，嗣因被告於九十二年三月二十五日至臺灣彰化地方法
    院檢察署接受尿液採驗，結果呈安非他命類陽性反應，有臺灣彰化地方法院檢察
    署受保護管束人尿液檢體監管記錄表及中山醫學大學附設醫院藥物濫用檢測中心
    檢驗報告書各一份在卷可參。此外並有上開案號之刑事判決、刑案資料查註紀錄
    表、全國施用毒品案件記錄表在卷可考，足認被告係三犯以上施用毒品之罪，認
    檢察官之聲請為正當，爰依毒品危害防制條例第二十條第三項之規定，裁定令被
    告入戒治處所施以強制戒治一年，經核於法並無違誤。被告抗告意旨雖指稱其於
    九十二年三月二十五日前後因有服用西藥，故尿液中始檢出安非他命類陽性反應
    云云。但查一般服用西藥者其尿液應不致檢出安非他命類陽性反應，且原裁定依
    憑上述檢驗報告認定被告有繼續施用毒品之傾向，於法洵屬有據，被告抗告意旨
    徒憑己見，任意指摘原裁定不當，非有理由，應予駁回。
二、據上論結，應依刑事訴訟法第四百十二條，裁定如主文。
中      華      民      國      九十二     年     六      月     十     日
                                臺灣高等法院臺中分院刑事第八庭
                                      審判長法  官  羅  得  村
                                            法  官  陳  毓  秀
                                            法  官  劉  榮  服
右正本證明與原本無異。
不得再抗告。
                                            書記官  陳  俞  豪
中      華      民      國      九十二     年     六      月    十一    日
                                                                        Ｒ


司法院資訊處製作；財團法人民間司法改革基金會備份。
